# 公司拟在 11 月初以 2010 年 12 月 31 日经审计的资本公积转增股本？

提问人：hunaipeng 时间：2011-10-27 15:40:02
由于审计基准日与转增基准日间隔较长，不对 10 月底报表审计是否有问题？

回答人：chenyiwei
从审计准则对增资验资的要求而言，应当对此类用于转增的股东权益项目在转增实施日（验资截止日）的余额情况实施必要的审计程序予以核实（当然无需出具单独的审计报告）。